# 陈老师关于关联方关系描述？

提问人：q0409 时间：2013-04-01 10:55:03
A的第二大股东是B，B和C同属于同一控制人，那C和A的关联方关系如何描述？

回答人：chenyiwei
如果B可以对A施加重大影响，B和C同受一个最终控制方控制，除此之外无需要考虑的其他特殊关系，则在A的附注中，C与A的关联方关系可以表述为“与可对本企业施加重大影响的股东受同一最终控制方控制”。